# 请教陈版！最终控制方委托被投资方的一位股东管理是否构成控制

提问人：溜达达 时间：2018-05-16 11:54:26
B、C、D三家公司共同出资设立E公司，BCD分别持股40%、40%、20%，但从持股比例上判断，B公司是无法控制E公司的。但BCD三家公司均为A公司的全资子公司，即A公司实际为E公司的最终控制方，现A公司授权B公司派出管理层负责E公司的管理。请问陈版，此种情况下，是否构成B公司对E公司的控制？

回答人：chenyiwei
需要关注： 1 、该授权的有效期； 2 、授予B行使的权限范围，是否涵盖了财务、经营等主要的相关活动； 3 、该项授权的合理性，例如是否B与E的行业最为接近，有相关的行业经验、可以取得协同效应等。